【裁判字號】    98,交聲,110
【裁判日期】    980227
【裁判案由】    違反道路交通管理處罰條例聲明異議
【裁判全文】
臺灣士林地方法院交通事件裁定         98年度交聲字第110號
原處分機關  連江縣公路監理所
異  議  人
即受處分人  甲○○
上列異議人即受處分人因違反道路交通管理處罰條例案件，對於
臺北市交通事件裁決所於民國97年9 月12日所為之裁決（北連監
裁字第裁28-C00000000號），聲明異議，本院裁定如下：
    主  文
異議駁回。
    理  由
一、按「汽車駕駛人，行經有燈光號誌管制之交岔路口闖紅燈者
    ，處新臺幣1800元以上5400元以下罰鍰。」、「汽車駕駛人
    有下列各款所列條款之一者，除依原條款處罰鍰外，並予記
    點：．．．三、有第43條、第53條或第54條情形之一者，各
    記違規點數三點。」，道路交通管理處罰條例第53條第1 項
    、第63條第1項第3款分別定有明文。
二、原處分意旨略以：異議人於民國97年8 月2 日中午12時35分
    許騎乘車號WSV-817 號機車，行經臺北縣汐止市○○○路○
    段左轉福安街口時，經臺北縣政府警察局汐止分局汐止派出
    所員警舉發「駕車行經有燈光號誌管制之交岔路口闖紅燈」
    之違規，爰依道路交通管理處罰條例第53條第1 項、第63條
    第1 項第3 款，裁處異議人新臺幣（下同）4,500 元，並記
    違規點數3 點。
三、聲明異議意旨略稱：當天異議人車輛通過路口時，燈光號誌
    顯示是黃燈，警察攔查之地點是在騎樓下的路邊，應該有被
    騎樓遮蔽視線，故有誤判燈號為紅燈之可能，爰聲明異議，
    請求撤銷原處分等語。
四、經查：
  (一)證人即當日舉發員警郭志陽到庭證稱：當時伊與另名同仁執
    勤地點是在新台五路與福安街交叉口的福安街上，伊站立的
    位置是在騎樓下人行道外緣接近車道的位置，附近沒有停放
    車輛，視線良好，不會被遮蔽，伊可完全肯定當時新台五路
    口的燈號已經完全變換為紅燈後，異議人的車輛才從內側車
    道左轉朝伊的方向過來，經過伊旁邊伊就把異議人攔下，告
    訴他有紅燈左轉的違規事項，伊印象中異議人並沒有爭執等
    語明確（見本院卷第10至12頁），並當庭提供其繪製之現場
    圖1 紙（見本院卷第16頁），而異議人自承與證人並不認識
    ，證人身為執法員警，自無理由甘冒偽證刑責設詞誣陷異議
    人，其證言應足信憑；至異議人雖辯稱證人當時視線可能遭
    騎樓遮蔽云云，惟亦自承當時伊第一眼看到警察時，他們是
    站在車道與人行道之間，接著其中一位警察出來車道上攔伊
    ，另一位警察就站在人行道外緣接近車道的位置等語（見本
    院卷第12頁），顯見當時警員站立位置已極接近車道，參以
    上開現場圖，警員站立之位置距離路口甚近，縱依異議人另
    行標示之警員位置，距離路口亦非極遠，實無視線遭騎樓屋
    頂遮蔽之可能，警員前揭亦已明確證稱其視線未遭遮蔽，可
    肯定異議人有紅燈左轉情事，異議人上開所辯自不足採；又
    異議人於聲明異議狀中先稱：異議人通過所見燈號號誌極可
    能為綠燈最後一秒（見福建連江地方法院97年度交聲字第4
    號卷第2 頁），於本院則稱：其通過該路口時燈號是黃燈（
    見本院卷第9 頁），前後顯有不符，亦難為有利異議人之認
    定。
  (二)異議人另質以員警舉發時應拍照攝影始有公信力等語，惟按
    法院受理有關交通事件，準用刑事訴訟法之規定；又除法律
    另有規定外，實施刑事訴訟程序之公務員因違背法定程式取
    得之證據，其有無證據能力之認定，應審酌人權保障及公共
    利益之均衡維護，道路交通管理處罰條例第89條、刑事訴訟
    法第158 條之4 分別定有明文，查本件縱認員警未能拍攝系
    爭車輛紅燈左轉之照片，舉發程序有所瑕疵，然衡以交通違
    規多係瞬間發生之事，執勤員警未及攝錄存證，雖有可議，
    惟顯非惡意違反取證程序，侵害異議人權利之情節亦非極重
    ，衡以本件異議人上開違規情事所涉及道路安全公共利益之
    均衡維護，本院認該程序瑕疵仍不足以影響本案認定。
  (三)綜上，異議人上開所辯，均難置採，堪認異議人確有本案之
    違規事實無疑，原處分機關依據道路交通管理處罰條例第53
    條第1 項、第63條第1 項第3 款規定，裁處異議人4 千5 百
    元罰鍰，並記違規點數3 點，核無違誤，本件聲明異議核無
    理由，應予駁回。
據上論斷，依道路交通案件處理辦法第19條，裁定如主文。
中    華    民    國    98    年    2     月    27    日
                  交通法庭 法  官  黃珮茹
以上正本證明與原本無異。
如不服本裁定應於送達後5日內向本院提出抗告狀。
                           書記官  張馨尹
中    華    民    國    98    年    2     月    27    日


司法院資訊處製作；財團法人民間司法改革基金會備份。
